【裁判字號】    89,易緝,25
【裁判日期】    890713
【裁判案由】    贓物
【裁判全文】
臺灣桃園地方法院刑事判決           八十九年度易緝字第二五號
    公訴人  台灣桃園地方法院檢察署檢察官
    被  告  戊○○
右列被告因贓物案件，經檢察官提起公訴（八十七年度偵字第一六五七六號），本院
判決如左：
        主  文
戊○○共同連續故買贓物，處有期徒刑捌月，並應於刑之執行完畢或赦免後，令入勞
動場所強制工作貳年。
        事  實
一、戊○○與甲○○（業經臺灣高等法院於民國八十七年十二月九日判決確定）二人
    於八十五年四月二十日中午時許同至桃園縣龜山鄉○○村○○○街七三號，向丙○○、丁○○承租坐落桃園縣龜山鄉○○路五之七號廠房，做為收購來路不明機
    車拆解工廠之用，嗣二人即共同基於故買贓物之概括犯意，自八十五年四月下旬
    某日起迄同年五月三十日，推由戊○○以每部機車約新台幣二萬元之代價，向姓
    名年籍不詳之人大量收購竊取而來之機車，並於上址承租廠房內將機車拆解，復
    於機車拆解後以貨櫃託運方式，將機車零件載運至中國等地銷售圖利，為有犯罪
    習慣之人，後於八十五年五月三十日下午六時許為警循線在上址廠房內查獲，並
    扣得其二人所收購如附表所載之六十四部之贓車及已解體贓車四十部（合計為一
    Ｏ四部），始知上情。
二、案經桃園縣警察局龜山分局報請臺灣桃園地方法院檢察署檢察官偵查起訴。
        理  由
一、訊據被告戊○○固不否認有於前揭犯罪事實欄所載之時點，搭載被告甲○○同去
    上址桃園縣龜山鄉○○村○○○街七三號，惟矢口否認有故買贓物之犯行，辯稱
    ：伊僅是基於與被告甲○○昔日情誼關係，始搭載被告甲○○同去上址，然伊並
    不知被告甲○○前去該址目的為何，更不知為何伊所使用之行動電話門號會記載
    於房屋租賃契約書背面，亦未曾前去被告甲○○所承租之上址廠房，且伊亦無故
    買贓物之犯行云云。
二、惟查：（一）、如附表所載之六十四部機車係附表所載廖添祿等六四人於附表所
    載時、地失竊乙節，業據被害人廖添祿等六十四人於警訊時指稱在卷。（二）、
    並有贓物領據六四紙在卷可稽。（三）、又被告戊○○於檢察官八十五年十一月
    六日、十一月十四日偵訊時供稱，因屋主要求伊留下電話俾日後方便連絡，且甲○○較難連絡，伊始留下電話云云，詎於本院八十九年六月八日、六月二十九日
    審理中則翻稱，房屋契約書上所書載之該支000－000000號門號固係伊
    在使用，然並非伊留予屋主云云，堪信被告前後所供不一，自難據加信憑。（四
    ）、再被告戊○○於檢察官八十五年十一月二十五日偵訊時供承，伊係前去「看
    廠房時」看見證人乙○○○，證人丙○○則係簽約時始碰面云云，詎被告戊○○
    於本院八十九年六月八日、六月二十九日審理中竟改稱，伊僅前去上址桃園縣龜
    山鄉○○村○○○街七三號屋主住居處，並無去過上址桃園縣龜山鄉○○路五之
    七號廠房云云，益見被告前後所供明顯矛盾不一，豈能率加信採。（五）、復且
    ，被告戊○○於檢察官偵訊及本件本院審理時均一再供承，伊確有與被告甲○○
    同去上址桃園縣龜山鄉○○村○○○街七三號，迺於本院八十六年度易字第二一
    九號案件八十六年七月二十一日調查時竟另稱，八十五年四月二十日伊並無與被
    告甲○○同去承租廠房，益徵被告戊○○前後所供要難謂為一致，自難逕以信憑
    。（六）、況徵諸卷附之上址桃園縣龜山鄉○○路五之七號廠房房屋租賃契約書
    背面所載之該具000－000000行動電話門號係被告使用乙節，業據被告
    戊○○於本院八十九年六月八日庭訊時供明在卷，又該具行動電話門號係被告戊○○告知予證人丙○○乙節，復據被告戊○○於檢察官偵訊供承在卷，更據證人
    丙○○於警訊及本院八十八年八月二日調查時結稱在卷，足見果如被告戊○○於
    本院八十九年五月十日及六月二十九日審理時所供，因被告甲○○之車輛恰在保
    養場修理，伊基於昔日情誼，始搭載被告甲○○前去，且伊停留之時間僅六、七
    分而已，則被告何須留下伊之行動電話門號予證人丙○○？（七）、矧證人丙○○及乙○○○先後於檢察官八十五年九月三十日及八十五年十一月七日偵訊時分
    別結稱，被告有告稱租用倉庫係為置放汽車進口零件等語，益見被告於本院八十
    九年六月八日庭訊時辯稱，伊不知租用倉庫之目的為何云云，應屬卸責之詞，要
    難憑信。（八）、不寧惟是，證人乙○○○於桃察官八十五年十一月七日偵訊時
    另結稱，被告計前後來過二次，一次是簽訂契約時，另一次則是交付訂金時，且
    訂金係被告所交付等語，堪信被告辯稱，伊僅搭載被告甲○○前去一次，且並無
    參與被告甲○○簽訂租用契約該事云云，要屬避重就輕之詞，尚難憑信。（九）
    、再者，被告甲○○於本院八十九年六月二十九日審理中亦證稱，被告戊○○確
    有搭載其前去承租廠房等語，益足徵被告甲○○先前陳稱，被告戊○○並未同去
    承租廠房云云，應屬迴護被告戊○○之詞，尚難遽為有利於被告戊○○之認定。
    （十）、此外復有房屋租賃契約書乙紙及起贓相片十二幀在卷可參，是本件事證
    明確，被告犯行洵堪認定，應予依法論科。
二、核被告所為係犯刑法第三百四十九條第二項之故買贓物罪，又被告先後多次故買
    贓物犯行，時間緊接，觸犯犯罪構成要件相同之罪名，顯係基於概括犯意為之，
    應依刑法第五十六條連續犯之規定，以一罪論，並依法加重其刑，再被告與甲○○二人間就上開犯行，有共同犯意之聯絡及行為分擔，應依刑法第二十八條之規
    定，論以共同正犯。爰審酌被告之犯罪動機、目的、手段，及其品性、生活狀況
    、智識程度、犯罪所生危害非輕，及犯罪後態度不佳等一切情狀，量處如主文所
    示之刑，以資懲戒。
三、未按保安處分之宣告，與行為人所為行為之嚴重性、行為人所表現之危險性及對
    於行為人未來行為之期徒性相當，又保安處分中之強制工作，旨在對嚴重性職業
    犯罪及欠缺正確工作觀念或無正常工作因而犯罪者，強制其從事勞動，學習一技
    之長及正確之謀生觀念，使其日後重返社會，適應社會生活，查被告戊○○先後
    連續故買贓物達一Ｏ四部，顯係基於一貫之犯意，反覆犯罪，或有意於犯罪，養
    成犯罪之習氣者，尚難謂非因嚴重性職業犯罪及欠缺正確工作觀念因而犯罪者，
    為有犯罪之習慣，是本院認被告戊○○之行為與刑法第九十條第一項尚難謂為不
    符，爰諭命於刑之執行完畢或赦免後，令入勞動場所強制工作二年，併此敘明（
    因本件被告戊○○所判處之應執行刑既未達一年以上，依竊盜犯贓物犯保安處分
    條例第二條第四項之規定，自不得援引該條例宣告強制工作處分）。
據上論斷，應依刑事訴訟法第二百九十九條第一項前段，刑法第二十八條、第五十六
條、第三百四十九條第二項、第九十條第一項、第二項，罰金罰鍰提高標準條例第一
條前段，判決如主文。
本案經檢察官張尹敏到庭執行職務。
中      華      民      國       八十九     年     七     月    十三    日
                                臺灣桃園地方法院刑事第五庭
                                      法  官  林  信  旭
右正本證明與原本無異。
如不服本判決，應於判決送達後十日內，向本院提出上訴狀。
                                      書記官  吳  一  凡
中      華      民      國       八十九     年     七     月    十五    日
附論罪科刑依據之法條：
刑法第三百四十九條第二項:
搬運、寄藏、故買贓物或為牙保者，處五年以下有期徒刑、拘役或科或併科一千元以
下罰金。


司法院資訊處製作；財團法人民間司法改革基金會備份。
